---
title: "Trabajo Guiado MOA"
author: "Juanjo Sierra"
date: "25 de abril de 2019"
output: pdf_document
---

```{r setup, include=FALSE}
knitr::opts_chunk$set(echo = TRUE)
```

## Ejercicio 1

Se pide comparar la eficacia de un Hoeffding Tree con un clasificador Naïve Bayes, para un flujo de datos de 1.000.000 de instancias generadas con un generador RandomTreeGenerator, suponiendo una frecuencia de muestreo de 10.000 y con el método de evaluación Interleaved Test-Then-Train.

Aquí vemos como se ejecuta un modelo con Naïve Bayes.

```
java -cp moa.jar -javaagent:sizeofag.jar moa.DoTask "EvaluateInterleavedTestThenTrain \
-l bayes.NaiveBayes -s generators.RandomTreeGenerator -i 1000000 -f 10000"
```

Y aquí el ejemplo análogo con Hoeffding Tree.

```
java -cp moa.jar -javaagent:sizeofag.jar moa.DoTask "EvaluateInterleavedTestThenTrain \
-l trees.HoeffdingTree -s generators.RandomTreeGenerator -i 1000000 -f 10000"
```

Hay que generar una población de resultados, ejecutando cada uno de estos ejemplos anteriores 30 veces con 30 semillas distintas, y luego mediante un test comparar si existen diferencias significativas en los resultados obtenidos por los dos algoritmos. La generación de las poblaciones de resultados se puede conseguir mediante scripts.

Una vez obtenidos los datos, cada archivo convenientenemente renombrado acorde al algoritmo que lo ha generado, los podemos leer con R.

```{r}
poblacionNaiveBayes = array(dim = 30)
for (i in 1:30) {
  archivo = paste(c(paste(c("./Datos/Ejercicio1/naiveBayes",i),collapse = ""),".csv"),collapse="")
  datos = read.csv(archivo)
  accuracyFinal = datos$classifications.correct..percent.[length(datos$classifications.correct..percent.)]
  poblacionNaiveBayes[i] = accuracyFinal
}
```

Y a continuación leemos los de Hoeffding.

```{r}
poblacionHoeffding = array(dim = 30)
for (i in 1:30) {
  archivo = paste(c(paste(c("./Datos/Ejercicio1/hoeffding",i),collapse = ""),".csv"),collapse="")
  datos = read.csv(archivo)
  accuracyFinal = datos$classifications.correct..percent.[length(datos$classifications.correct..percent.)]
  poblacionHoeffding[i] = accuracyFinal
}
```


